【裁判字號】    89,易,4540
【裁判日期】    891229
【裁判案由】    賭博
【裁判全文】
臺灣板橋地方法院刑事判決                        八十九年度易字第四五四號
    公  訴  人  臺灣板橋地方法院檢察署檢察官
    被      告  甲○○
右列被告因賭博案件，經檢察官提起公訴 (八十九年度偵字第一三四七二號)，本院
判決如左：
    主  文
甲○○連續在公眾得出入之場所賭博財物，科罰金參仟元，如易服勞役，以參佰元折
算壹日。扣案之簽單拾貳張，沒收之。
    事  實
一、甲○○曾有詐欺、妨害自由及違反動產擔保交易法等前科（均不構成累犯），其
    基於賭博之概括犯意，自民國（下同）八十九年二月間某日起至八十九年六月間
    某日止，在臺北縣板橋市某檳榔攤之公眾得出入之場所，向成年男子張萬福（已
    由警察移請臺灣板橋地方法院檢察署偵辦中），以如附表所示之方式，多次簽賭
    六合彩。嗣於八十九年七月十三日晚間八時許，在臺北縣新莊市○○路二一號五
    樓五○八室為警查獲，並扣得甲○○所有供其簽賭之簽單十二張。
二、案經臺北縣警察局移請臺灣板橋地方法院檢察署檢察官偵查起訴。
    理  由
一、訊據被告甲○○固坦承扣案之簽單十二張為渠所有，惟矢口否認有何賭博犯行，
    辯稱：這是渠打算簽賭但尚未簽注之簽單云云（詳參本院八十九年十二月十三日
    審判筆錄）。經查，右揭簽賭六合彩之犯行，迭據被告於警訊及檢察官八十九年
    七月十四日訊問時坦承不諱（詳參偵查卷第五頁八十九年七月十三日警訊筆錄及
    第十九頁八十九年七月十四日訊問筆錄）；而現場查獲之警察陳昆模到庭證言：
    扣案之簽單是在被告的上衣口袋內及住處查獲的，警方另據被告提供之檳榔攤而
    查獲張萬福在現場收牌等語（詳參本院八十九年十二月十三日審判筆錄）；再據
    扣案之簽單中，有在阿拉伯數字後記載「元」，或在阿拉伯數字之間書有「×」
    之記號，足見此非僅係賭客算牌之資料，應屬簽賭之簽單無疑。因此，被告嗣後
    翻稱渠未簽賭，或扣案之簽單是算牌資料云云，均屬諉卸之詞，無足可採。事證
    明確，被告犯行洵堪認定。
二、按被告甲○○在檳榔攤簽賭六合彩之犯行，係犯刑法第二百六十六條第一項前段
    之普通賭博罪。被告先後多次犯行，時間緊接，所犯係構成要件相同之罪，顯係
    基於概括犯意反覆為之，應論以連續犯之裁判上一罪，並加重其刑。爰審酌被告
    犯罪動機、目的、手段、對社會風氣不良影響及其犯罪後未能坦承犯行等一切情
    狀，量處如主文所示之刑，並諭知易服勞役之折算標準。扣案之簽單十二張，為
    被告所有供犯本件賭博罪所用之物，爰依刑法第三十八條第一項第二款之規定沒
    收之。
據上論斷，應依刑事訴訟法第二百九十九條第一項前段，刑法第五十六條、第二百六
十六條第一項前段、第四十二條第二項、第三十八條第一項第二款，罰金罰鍰提高標
準條例第一條前段、第二條，判決如主文。
本案經檢察官謝宗甫到庭執行職務
中    華    民    國      八十九      年    十二      月    二十九    日
                                      臺灣板橋地方法院刑事第二庭
                                          法  官  高    玉    舜
右正本證明與原本無異。
如不服本判決，應於判決送達後十日內，向本院提出上訴狀。
                                          書記官  田    世    杰
中    華    民    國      八十九      年    十二      月    三十      日
附錄本案論罪科刑法條全文：
中華民國刑法第二百六十六條(普通賭博罪與沒收物)
在公共場所或公眾得出入之場所賭博財物者，處一千元以下罰金。但以供人暫時娛樂
之物為賭者，不在此限。
當場賭博之器具與在賭檯或兌換籌碼處之財物，不問屬於犯人與否，沒收之。
附  表
┌─┬─────┬─────────────────────┬─────┐
│編│俗      稱│    賭        博        方        式      │備      考│
│號│          │                                          │          │
├─┼─────┼─────────────────────┼─────┤
││港式對對碰│設○一至四十五之兩位數號碼四十五個，每支簽│          │
│  │(港式雙星)│選兩個號碼，直接核對每週二、四香港六合彩開│          │
│一│          │獎六個獎號中之兩個，始為中獎，甲○○每簽一│          │
│  │          │組號，需付賭資八十元，簽中者，由張萬福給付│          │
│  │          │五千二百元之彩金，未簽中者，則賭金全歸張萬│          │
│  │          │福所有。                 │          │
├─┼─────┼─────────────────────┼─────┤
││港 式 三星│設○一至四十五之兩位數號碼四十五個，每支簽│          │
│二│          │選三個號碼，直接核對每週二、四香港六合彩開│          │
│  │          │獎六個獎號中之三個，始為中獎，甲○○每簽一│          │
│  │          │組號碼，需給付賭資八十元，若簽中，由張萬福│          │
│  │          │給付五萬元，若未簽中，則資金全歸張萬福所有│          │
│  │          │。                                        │          │
└─┴─────┴─────────────────────┴─────┘


司法院資訊處製作；財團法人民間司法改革基金會備份。
